臺灣臺中地方法院刑事判決　　　　　 100年度交訴字第298號
公　訴　人　臺灣臺中地方法院檢察署檢察官
被　　　告　陳政賢
指定辯護人　本院公設辯護人賴忠杰
上列被告因肇事逃逸罪等案件，檢察官提起公訴（100年度偵字
第3045號）後，聲請改依協商程序而為判決，本院裁定進行認罪
協商程序，判決如下：
    主    文
陳政賢犯不能安全駕駛動力交通工具罪，累犯，處有期徒刑月
。又犯肇事致人傷害逃逸罪，累犯，處有期徒刑柒月。又犯肇事
致人傷害逃逸罪，累犯，處有期徒刑柒月。應執行有期徒刑壹年
。
    犯罪事實及理由
一、犯罪事實及證據，除起訴書「證據並所犯法條」欄第一段第
    4行所載「行政院衛生署豐原醫院診斷證明書1紙」應更正「
    行政院衛生署豐原醫院診斷證明書2紙」，及加列「被告於
    本院之自白」為證據外，餘均引用起訴書之記載（如附件）
    。
二、本件經檢察官與被告於審判外達成協商之合意且被告已認罪
    ，其合意內容為：就犯刑法第185條之3酒醉駕車罪部分，被
    告願受科刑範圍為有期徒刑3月；就2次犯刑法第185條之4肇
    事逃逸罪部分，被告願受科刑範圍為各有期徒刑7月；就上
    開3罪之應執行刑，被告願受科刑範圍為應執行有期徒刑1年
    。經查，上開協商合意並無刑事訴訟法第455條之4第1項所
    列情形之一，檢察官聲請改依協商程序而為判決，本院爰不
    經言詞辯論，於協商合意範圍內為協商判決，合予敘明。
三、依刑事訴訟法第455條之4第2項、第455條之8、第454條，刑
    法第185條之3、第185條之4、第47條第1項、第51條第5款，
    刑法施行法第1條之1第1項，判決如主文。
四、本判決除有刑事訴訟法第455條之4第1項第1款、第2款、第4
    款、第6款、第7款所定情形之一，或違反同條第2項規定者
    外，不得上訴。
五、如不服本判決，應於收受送達後10日內向本院提出上訴書狀
    （應敘述具體理由並附繕本）。上訴書狀如未敘述理由，應
    於上訴期間屆滿後20日內補提理由書於本院。
中    華    民    國  100    年     9     月    19    日
                        刑事第十四庭  法  官  戴嘉慧
以上正本證明與原本無異。
                                      書記官  劉晴芬
中    華    民    國   100    年    9     月    19    日
【附錄論罪科刑法條】
刑法第185條之3
服用毒品、麻醉藥品、酒類或其他相類之物，不能安全駕駛動力
交通工具而駕駛者，處1年以下有期徒刑、拘役或科或併科15萬
元以下罰金。
刑法第185條之4
駕駛動力交通工具肇事，致人死傷而逃逸者，處6月以上5年以下
有期徒刑。
【附件】
臺灣臺中地方法院檢察署檢察官起訴書                  籍股
                                     100年度偵字第3045號
    被      告  陳政賢  男  34歲（民國○○年○月○○日生）
                        住臺中市○○區○○路42巷6號
                        居臺中市豐原區○○○路336巷29號
                        國民身分證統一編號：Ｚ000000000號
上列被告因公共危險等案件，業經偵查終結，認為應該提起公訴
 ，茲將犯罪事實及證據並所犯法條分述如下：
        犯罪事實
一、陳政賢前因毒品案件，經臺灣臺中地方法院判處有期徒刑8
    月確定，於民國99年5月22日縮刑期滿執行完畢。詎仍不知
    悔改，(一)於100年1月18日下午7時30分許，在彰化縣某友人
    住處，飲用高粱酒後，已達不能安全駕駛動力交通工具之程
    度，竟仍於同日下午8時許駕駛車牌號2111─WD號自用小客
    車上路。(二)於同日下午9時57分許，沿臺中市○○區○○路
    由西向東行駛，行經該路113號前，因酒後操控能力欠佳，
    不慎先與邱瑞珠所騎乘沿中山路同向行駛之車牌號碼GW2
    ─283號重型機車發生碰撞，致邱瑞珠人車倒地，而受有右
    側臀部挫傷之傷害（傷害部分未據告訴）；詎陳政賢明知駕
    車肇事，應已致對方駕駛受傷，竟基於肇事逃逸之犯意，未
    當場下車查看狀況，並對邱瑞珠採取具體救護措施，即駕車
    逃逸。(三)隨即行經中山路83號前，又撞及適站立在上址路旁
    林佩嬅所有車牌號碼3R─4366號自小客車後方之林佩嬅及上
    開自小客車，再推撞前方由張志峰所駕駛之車牌號碼4411
    ─XY號自用小客車，致使林佩嬅受有左小腿挫傷、左踝挫傷
    等傷害（過失傷害部分，業據林佩嬅撤回告訴，另為不起訴
    處分）。詎陳政賢明知駕車肇事，應已致對方駕駛受傷；竟
    再基於肇事逃逸之犯意，未當場下車查看狀況，並對林佩嬅
    採取具體救護措施，即駕車加速逃逸。嗣行經中山路與三角
    路口時，不慎與沿三角路由南往北行駛之詹勝丞所駕駛車牌
    號碼4387─XY號自用小客車發生碰撞。經警據報到場處理，
    並於同日下午10時48分對陳政賢施以酒精濃度測試，測得其
    呼氣中酒精濃度達0.75MG/L，因而查獲。
二、案經臺中市政府警察局豐原分局移送偵辦。
        證據並所犯法條
一、上開犯罪事實，業據被告陳政賢於本署偵訊中自白不諱，核
    與證人邱瑞珠、張志峰、林佩嬅及詹勝丞於警詢、偵詢中證
    述情節相符；並有酒精測定紀錄表、刑法第185條之3案件測
    試觀察紀錄表、行政院衛生署豐原醫院診斷證明書1紙、道
    路交通事故現場圖、道路交通事故調查報告表(一)(二)及道路交
    通事故照片等附卷可稽。足認被告之自白與事實相符，應堪
    採信。其犯嫌，堪予認定。
二、核被告陳政賢所為，係犯刑法第185條之3之公共危險罪嫌，
    同法第185條之4之肇事逃逸罪嫌。其所犯1次酒後駕車2次肇
    事逃逸犯行間，犯意各別，行為互殊，請予分論併罰。
    另被告前因毒品案件，經臺灣臺中地方法院判處有期徒刑8
    月確定，於99年5月22日縮刑期滿執行完畢。有刑案資料查
    註紀錄表附卷可稽，其於5年內故意再犯本件有期徒刑以上
    之罪，為累犯，請依刑法第47條第1項規定加重其刑。
三、依刑事訴訟法第251條第1項提起公訴。
    此  致
臺灣臺中地方法院
中    華    民    國   100    年    6     月    21    日
                              檢  察  官  蔡宗熙
本件正本證明與原本無異
中    華    民    國   100    年    7     月    12    日
                              書  記  官  陳奕介